# 合并报表编制

提问人：dayuhui@126.com 时间：2017-07-09 14:08:11
请教陈版主，编制合并报表按照权益法调整，子公司资本公积溢价变动母公司也需要按照权益法调整长期股权投资，抵消子公司资本公积-资本溢价部分吗，还是只抵消子公司所有者权益资本公积-其他资本公积部分？

回答人：chenyiwei
合并报表层面，对子公司资本公积变动额和余额中按比例归属于母公司股东的部分，需按其最初来源还原，而不能披露为“权益法下被投资单位资本公积归属于母公司的份额”。事实上，编制合并报表时的模拟权益法调整在很多情况下意义不大。